臺灣彰化地方法院彰化簡易庭民事簡易判決
111年度彰簡字第587號
原      告  黃益媛  
被      告  張凱筑  
訴訟代理人  黃瑋俐律師
上列當事人間請求損害賠償事件，本院於民國111年11月30日言
詞辯論終結，判決如下：
    主      文
原告之訴及假執行之聲請均駁回。
訴訟費用由原告負擔。
    事實及理由
一、原告主張：被告於民國111年3月21日下午3時許，前往原告
    位在彰化縣鹿港鎮之住處交付原告訂購之毛巾，當時原告與
    訴外人即房東陳錫明正在談論住處整理及固定木板之事，並
    自原告所有長型皮夾（下稱系爭皮夾）拿出新臺幣（下同）
    300元交付陳錫明後，順手將系爭皮夾置於住處內美髮箱上
    ，原告與陳錫明至屋外談話及固定木板，無暇理會被告，被
    告於同日下午5時30分前某時許，在屋內閒坐時，見原告置
    於美髮箱上之系爭皮夾，竟徒手竊取系爭皮夾（內含中國工
    商銀行、建設銀行之銀行卡、中國大陸地區之居住證、台胞
    證、第一銀行提款卡、郵局提款卡、汽機車駕駛執照、美甲
    師證照、紋繡師證照、健保卡、臺灣及中國大陸地區身分證
    、14K金金龜、新光三越、康是美、寶雅等會員卡、現金22,
    000元、人民幣600元、振興券200元、越南盾、美金、阿根
    廷披索等，下合稱系爭物品）後匆忙自屋內跑出，又突然折
    返表示外套及機車鑰匙遺落在屋內，而再次進入屋內拿取後
    離開，待原告返回屋內，發現系爭皮夾不翼而飛，當時只有
    被告在屋內，若非被告拿走系爭皮夾，實無他人會拿取，況
    被告父親張奇正於事發後登門向原告道歉並表示願意和解，
    足認被告確有竊取系爭皮夾，爰依侵權行為之法律關係，提
    起本件訴訟。被告竊取系爭皮夾致原告受有如下損害：
  ㈠重新申辦相關證件、證照、台胞證、提款卡等費用1萬元。
  ㈡返回中國大陸地區辦理證件、銀行卡之機票及入出境之隔離
    費用10萬元。
  ㈢14K金金龜價值1,500元。
  ㈣返回中國大陸地區而無法工作造成工作損失6萬元。
  ㈤系爭皮夾內現金22,000元、人民幣600元（以匯率4.537元計
    算，為2,722元）、200元振興券、越南盾、美金及阿根廷披
    索約13,000元。
  ㈥並聲明：⒈被告應給付原告209,422元，及自起訴狀繕本送達
    翌日起至清償日止，按週年利率百分之5計算利息。⒉願供擔
    保，請准宣告假執行。
二、被告則以：當日被告至原告住處交付毛巾予原告，原告招呼
    被告進屋內閒聊，訴外人陳錫明正進行簡易修繕，被告在屋
    內閒坐一陣即離開，系爭皮夾均由原告保管持有，被告並無
    竊取系爭皮夾，原告稱當時僅被告1人在屋內，若非被告拿
    走系爭皮夾，實無他人會拿云云，為臆測之詞；系爭皮夾內
    是否有如原告所稱之財物，原告自應就此先行舉證證明，且
    原告未提出相關單據及證明文件，實無法證明原告確有上開
    損失；另被告父親於案發當時並未在場，對於案發當時情形
    不清楚，其向原告表示願意和解，係因對被告在法院訟爭之
    擔心，希望大事化小，小事化無，方試圖聯繫原告洽談和解
    ，並非承認被告有偷竊犯行，被告亦未授權其父親與原告談
    和解；且原告對被告提起竊盜告訴，業經臺灣彰化地方檢察
    署（下稱彰化地檢署）檢察官認為無積極證據證明被告有為
    竊取行為，以111年度偵字第6609號為不起訴處分等語置辯
    。並答辯聲明：⒈原告之訴駁回。⒉如受不利判決，願供擔保
    免予假執行。
三、得心證之理由：
  ㈠原告主張被告於上開時間，前往原告住處交付原告訂購之毛
    巾，當時原告與陳錫明正在進行簡易修繕，被告在屋內一陣
    子後離開之事實，為兩造所不爭執，並有監視器畫面翻拍照
    片存卷可參，堪信為真實。
  ㈡按因故意或過失，不法侵害他人之權利者，負損害賠償責任
    ，民法第184條第1項前段定有明文。而侵權行為之成立，須
    行為人因故意過失不法侵害他人權利，亦即行為人之行為須
    具備歸責性、違法性，並不法行為與損害間有因果關係，始
    能成立，且主張侵權行為損害賠償請求權之人，對於侵權行
    為之成立要件應負舉證責任（最高法院100年度台上字第328
    號判決要旨參照）。又侵權行為，須以故意或過失不法侵害
    他人之權利為要件。損害賠償之債，以有損害之發生及有責
    任原因之事實，並二者之間，有相當因果關係為成立要件，
    故原告所主張損害賠償之債，如不合於此項成立要件者，即
    難謂有損害賠償請求權存在。復按當事人主張有利於己之事
    實者，就其事實有舉證之責任，民事訴訟法第277條前段有
    明文規定。再按民事訴訟如係由原告主張權利者，應先由原
    告負舉證之責，若原告先不能舉證，以證實自己主張之事實
    為真實，則被告就其抗辯事實即令不能舉證，或其所舉證據
    尚有疵累，亦應駁回原告之請求。
  ㈢惟查，原告指訴被告在該住處內，竊取其置放在美髮箱上之
    系爭皮夾，系爭皮夾內有系爭物品，而對被告提起竊盜告訴
    ，業經彰化地檢署檢察官以111年度偵字第6609號案件為不
    起訴處分，原告不服該不起訴處分聲請再議後，亦經臺灣高
    等檢察署臺中分署以111年度上聲議字第2842號駁回再議確
    定在案。參以證人陳錫明於檢察官訊問時證稱：我在原告住
    處釘完三腳架跟上面的木板，就走出去到車上整理東西，原
    告跟被告都一直在房間裡，只有原告拿日光燈的燈罩出來給
    我，說要拿去回收，大約過2至5分鐘，被告才出來要離開，
    原告有叫住她，問她外套不用拿嗎，被告有回去拿外套；我
    離開後原告有打電話給我，跟我說被告離開後她才發現自己
    的錢包不見等語，可見證人陳錫明亦係於離開後方由原告告
    知系爭皮包不見之情形，至多僅得證明原告於事發後有告知
    證人陳錫明系爭皮包遭竊之情，尚難以此認定原告所稱系爭
    皮包遭竊係被告所為。再者，原告雖提出被告父親張奇正傳
    送之訊息擷圖及照片，主張被告父親曾與其商討賠償事宜云
    云。然證人張奇正於檢察官訊問時證述：做父親的心理就是
    不希望讓兒女上法院，我希望讓事情可以完滿處理，被告跟
    我說她沒有拿系爭皮包，我只是想說不要走法院等語。則證
    人張奇正應係出於私下與原告和解解決糾紛之考量，而與原
    告聯繫，尚難憑此即推認被告有竊盜犯行。況原告所稱失竊
    系爭皮包內當時是否確有如伊所述之系爭物品，亦無從憑證
    人陳錫明、張奇正之證述而為有利原告之認定，原告復未能
    確切舉證證明以實其說，洵無足取。故原告所主張被告有竊
    取伊所有之系爭皮包，及系爭皮包內有系爭物品等情，應屬
    不能證明，從而，原告主張被告應負侵權行為損害賠償責任
    云云，洵屬無據。
四、綜上所述，原告依侵權行為法律關係，請求被告賠償209,42
    2元，及自起訴狀繕本送達翌日起至清償日止，按週年利率
    百分之5計算利息，為無理由，應予駁回。原告之訴既經駁
    回，其假執行之聲請已失所附麗，應併予駁回。
五、本件事證已臻明確，兩造其餘攻擊防禦方法及所提證據，經
    核與判決結果均無影響，爰不一一論列，併此敘明。
六、訴訟費用負擔之依據：民事訴訟法第78條。
中　　華　　民　　國　　111 　年　　12　　月　　21　　日
    　　　　　　　臺灣彰化地方法院彰化簡易庭
    　　　　　   彰化簡易庭  法    官  簡鈺昕
以上正本係照原本作成。
如不服本判決，應於送達後20日內，向本院提出上訴狀並表明上
訴理由，如於本判決宣示後送達前提起上訴者，應於判決送達後
20日內補提上訴理由書（須附繕本）。　
中　　華　　民　　國　　111 　年　　12　　月　　21　　日
                              書 記 官  梁高賓